臺灣高等法院刑事裁定
109年度抗字第1604號
抗  告  人  許春風


上列抗告人因聲請撤銷檢察官處分案件，不服臺灣臺北地方法院
中華民國109年8月7日裁定（109年度聲字第1331號），提起抗告
，本院裁定如下：
    主  文
抗告駁回。                                              
    理  由
一、原裁定意旨略以：抗告人即聲請人許春風（下稱抗告人）因
    不服臺灣臺北地方檢察署（下稱臺北地檢署）檢察官就該署
    109年度他字第6031號案件，於民國109年6月11日所為簽准
    結案之處分，向原審法院聲請撤銷前開處分，然依刑事訴訟
    法第416條第1項規定，準抗告之客體，係以對審判長、受命
    法官、受託法官或檢察官所為該條項各款所定之處分有所不
    服者，始得提起，而抗告人係對檢察官所為之簽結處分聲明
    不服，顯非刑事訴訟法第416條第1項所定得提起準抗告之客
    體。是本件聲請，於法未合，應予駁回等語。
二、抗告意旨詳如附件「刑事再抗告狀（5）」所載。
三、按法院就刑事訴訟法第416條之聲請所為裁定，不得抗告，
    但對於其就撤銷罰鍰之聲請而為者，得提起抗告，刑事訴訟
    法第418條第1項定有明文。次按原審法院認為抗告不合法律
    上之程式或法律上不應准許，或其抗告權已經喪失者，應以
    裁定駁回之。但其不合法律上之程式可補正者，應定期間先
    命補正。原審法院認為抗告全部或一部無理由者，應於接受
    抗告書狀後三日內，送交抗告法院，並得添具意見書。抗告
    法院認抗告有前述應裁定駁回情事者，亦應裁定駁回之。但
    其不合法律上之程式可補正者，應定期先命補正，刑事訴訟
    法第408條、第411條亦有明定。
四、經查：
（一）原審法院認為抗告不合法律上之程式或法律上不應准許，
      或其抗告權已經喪失者，應以裁定駁回之，此一裁定仍係
      原審法院之裁定，並非抗告法院之裁定，故對於原審法院
      駁回抗告之裁定，係提起抗告，而非再抗告，是本件抗告
      人對之提出再抗告，容有誤會。
（二）抗告人前對臺北地檢署檢察官就該署109年度他字第6031
      號被告王金平等人之案件，於109年6月11日所為簽准結案
      之函覆不服，向原審法院聲請撤銷前開處分，原審法院認
      抗告人聲明不服之客體係檢察官所為之簽結，顯非刑事訴
      訟法第416條規定得提起準抗告之客體，而以裁定駁回。
      抗告人不服，提起抗告，原審法院認其所為之抗告為法律
      上不應准許者，兩度以裁定駁回，抗告人乃直接向本院遞
      狀抗告，經函轉原審法院，始一倂送交本院。惟原審法院
      既非就撤銷罰鍰之聲請而為裁定，依前揭規定，抗告人自
      不許對之提出抗告。是以，本件抗告確屬法律上不應准許
      ，且無從補正，應予駁回。
據上論斷，應依刑事訴訟法第411條前段，裁定如主文。
中　　華　　民　　國　　109 　年　　9 　　月　　28　　日
                  刑事第十一庭  審判長法　官  周煙平
                                      法　官  連育群
　　　　　　　　　　　　　　　　　　　法　官  吳炳桂 
以上正本證明與原本無異。
不得再抗告。
                                      書記官  劉育君
中　　華　　民　　國　　109 　年　　9 　　月　　29　　日